臺灣臺北地方法院民事判決　　　　　　　96年度勞訴字第38號
原　　　告　乙○○
訴訟代理人　鍾開榮律師
被　　　告　阿托科技股份有限公司
法定代理人　甲○○
訴訟代理人　蕭富山律師
　　　　　　宋珍芳律師
上列當事人間給付薪資等事件，本院於民國96年4 月16日言詞辯
論終結，判決如下：
    主  文
被告應給付原告新台幣壹佰零參萬捌仟壹佰壹拾元，及自民國九
十六年一月十三日起至清償日止，按年息百分之五計算之利息。
原告其餘之訴駁回。
訴訟費用由被告負擔百分之八十五，餘由原告負擔。
本判決第一項於原告以新台幣拾伍萬元供擔保後，得假執行；
但被告如以新台幣壹佰零參萬捌仟壹佰壹拾元為原告預供擔保，
得免為假執行。
原告其餘假執行之聲請駁回。
    事實及理由
一、原告起訴主張：伊出生於香港，但依法持有中華民國長期居
    留許可資格，並於民國88年至95年11月30日期間受僱於被告
    公司，離職前每月基本薪資為新台幣 (下同)169,000 元 ，
    而伊任職被告公司期間均兢兢業業工作，將所負責業務於5
    年內成長1 倍，被告曾與伊約定於離職時給付伊「BONUS 」
    1,370,600 元，詎無理剋扣其中1,054,305 元，又伊任職被
    告公司至95年11月30日止，被告卻無理拒付原告95年11月之
    薪資169,000 元，爰依兩造間契約關係，起訴請求被告給付
    積欠紅利及薪資。並聲明: 被告應給付原告1,223,305 元，
    及自起訴狀繕本送達被告之翌日起至清償日止，按年息5%計
    算之利息。並陳明願供擔保請准宣告假執行。
二、被告則抗辯：查原告於95年11月當月從未至被告公司工作，
    且未依公司規定請假，則原告於95年11月既未工作，被告未
    核發該月薪資予原告洵屬合理。次查，原告任職期間，負責
    與第三人香港明輝集團公司間業務來往，該公司迄至原告離
    職時尚積欠被告貨款1,031,250 元未清償，原告實有義務協
    助被告收回對該公司之應收帳款，故被告於原告提出辭呈時
    已與原告協商將上述1,031,250 元之應收帳款債權轉讓予原
    告，被告始會在發給原告之95年11月薪資單上記載「BONUS
    」1,370,600 元，其中1,031,250 元即以債權讓與方式支付
    ，但實際上兩造並未就該債權讓與約定完成書面契約之簽署
    ，也未通知債務人，則兩造上開關於債權讓與約定是否生效
    ，即屬有疑。又因原告自被告公司離職前職位為半導體事業
    部門經理，並無勞動基準法之適用，故伊離職被告亦無何應
    給付離職金之義務，而原告提出之95年11月份員工薪資表上
    已載明該1,054,305 元屬扣除項目，其內容包含被告對第三
    人香港明輝集團公司之債權1,031,250 元、原告預支週轉金
    10,000元、原告預領95年度汽車維修費6,860 元、被告預付
    原告眷屬於香港之95年度健康保險費6,195 元，顯見該筆金
    額並非依約應給付之款項。原告且未能說明兩造間究存在何
    種應於離職時給付一定金額之協議或約定，伊請求被告給付
    上開金額，自無依據。另依被告公司薪資單項目記載原則，
    凡非屬薪資等經常性給予者均劃歸為「BONUS 」，是關於「
    BONUS 」之記載係被告對原告非經常性給予之恩惠性給付，
    核其性質乃民法上之贈與關係，被告茲依民法第408 條第1
    項前段規定，以答辯狀之送達做為撤銷該贈與之通知，故原
    告請求被告為此給付即無理由。並聲明: 原告之訴及假執行
    之聲請均駁回。如受不利判決，願供擔保請准宣告免為假執
    行。
三、兩造爭執及不爭執之事實：
  (一)兩造不爭執事實：
  1.原告自88年起受僱被告公司，任職至95年11月30日離職，離
    職前職位為被告公司半導體事業部門經理，每月基本薪資為
    169,000 元。
  2.原告於自被告公司離職前之95年11月間並未至被告公司上班
    ，被告迄未發給原告95年11月薪資，而被告發給原告之95年
    11 月 薪資單記載「BONUS 」補發1,370,600 元、「OTHER
    DEDUC 」1,054,305 元，故被告實際發給原告金額扣除稅金
    後總額為287,638 元。
  3.被告確於原告進入被告公司任職時發給週轉金10,000元，又
    因原告眷屬為香港居民，故就原告眷屬之健康保險處理，兩
    造約定由原告自行於香港投保1 年期健康保險後，以保費收
    據向被告請款，而被告已為原告墊支其眷屬95年度全年保險
    費74,335元，平均每月保險費為6,195 元。
  (二)兩造爭執要點：
  1.被告應否發給原告95年11月份薪資？
  2.被告應否給付原告「BONUS 」1,370,600 元？被告可否撤銷
    給付該「BONUS 」之意思表示？
  3.被告抗辯該「BONUS 」應扣減其中1,054,305 元是否合法有
    據？
四、茲就上開爭執要點析述如下：
  (一)原告請求被告發給95年11月份薪資並無依據：
    按當事人主張有利於己之事實者，就其事實有舉證之責任。
    民事訴訟法第277 條前段定有明文。查兩造不爭執原告於任
    職被告公司期間，兩造約定原告應為被告服勞務，而被告則
    應按月給付原告薪資，是被告給付原告報酬乃原告提供勞務
    之對價。原告固不爭執伊於95年11月間未至被告公司上班，
    但主張係因被告同意伊放假，不用去上班云云，為被告所否
    認，依原告提出被告不爭執真正之組織公告記載：「Eddie
    Kung（即原告）.......has decided to return Hong Kong
    .....which will be effective from December 1st,2006.
    」、「...he will spend all his remaining holidays in
    November.......Therefore,Jonny Lo will take over
    responsibilities during the transition period .....
    」等語（見本院台北簡易庭96年度北勞調字第2 號，下稱調
    解卷，第14頁），僅能認定兩造合意渠等間契約關係至95年
    12月1 日正式終止，被告因慮及原告可能於95年11月間休完
    伊剩餘的休假，故另指派他人負責此段交接期間之業務，尚
    無從認為被告同意原告於95年11月間全月休假無須再到被告
    公司上班，原告且自陳伊與被告訂約時約定每年固定休假僅
    有14天，但因伊不住在台灣，被告每月會允許伊休假返回香
    港，時間不定，有時1 個月3 、4 天，有時休假1 整個禮拜
    ，被告係要求伊於95年11月間待命等語（見本院卷第41 頁
    及背面），則依原告陳述內容，被告並未同意原告於95年11
    月間休假，且事實上原告亦已無何剩餘休假可休，原告又未
    能提出其他證據證明被告確有同意伊休假無須再到被告公司
    上班等情，則原告於95年11月間既未提出勞務給付予被告，
    被告當無給付報酬之義務，原告請求被告給付報酬，即無依
    據。
  (二)被告應依約給付原告「BONUS 」1,370,600 元，不得撤銷該
    給付之意思表示：
    按稱贈與者，乃當事人約定，一方以自己之財產無償給與他
    方，他方允受之契約，民法第406 條定有明文。依此規定，
    必交付財產於人之一方，有將財產無償給與於他方之意思，
    始能成立贈與。經查，兩造不爭執渠等曾於原告離職前合意
    談定由被告給付原告整筆金額1, 370,600元（見本院卷第41
    頁背面），被告並於發給原告之薪資單上將該筆金額記載於
    「BONUS 」項下，其旁且註記「BONUS 補發」等字，有該薪
    資單存卷可按（見調解卷第13頁），則以「BONUS 」於一般
    勞雇關係中通常指工作獎金、額外津貼、員工分紅等性質，
    被告復自承其係因慮及原告任職被告公司多年之辛勞方同意
    給付原告若干金額等節（見本院卷第17頁）觀之，堪認該「
    BONUS 」之約定，核屬原告於與被告勞務供給契約關係存續
    中，因提出勞務給付而由被告允給之報酬之一種。被告又未
    能證明兩造間就該筆「BONUS 」有贈與之合意等情，則被告
    抗辯兩造間為贈與關係云云，即無可採，其亦無從依民法第
    408 條規定撤銷給付該「BONUS 」之意思表示。而被告既已
    允給原告該筆「BONUS 」，原告依與被告間約定，請求被告
    給付約定金額1,370,600 元，即屬有據。
  (三)被告抗辯該「BONUS 」中應扣減16,195元為可採，餘則無可
    採：
    被告抗辯上開「BONUS 」金額應扣減被告對第三人香港明輝
    集團公司之債權1,031,250 元、原告預支週轉金10,000元、
    原告預領95年度汽車維修費6,860 元、被告預付原告眷屬於
    香港之95年度健康保險費6,195 元等語，除其中原告預支之
    週轉金10,000元、被告預付原告眷屬於香港之95年度健康保
    險費6,195 元，合計16,195元應予扣除，為原告所不爭執外
    （見本院卷第41頁背面），餘則為原告所否認，而被告未能
    提出證據證明香港明輝集團公司確積欠被告貨款1,031,250
    元或原告曾預領6,860 元之汽車維修費，亦未能證明兩造確
    有合意或有其他依據得將上開貨款、汽車維修費自被告應給
    付原告之「BONUS 」中扣除等情，則被告抗辯該「BONUS 」
    應扣款1,038,110 元（6,860+ 1,031,250＝1,038,110） ，
    並無可採。
五、綜上所述，原告於95年11月間既未對被告提供勞務，自無從
    要求被告給付該月報酬，被告因與原告間勞務供給契約而允
    給原告「BONUS 」13,070,600元，剩餘1,054,305 元迄未給
    付，除其中兩造不爭執之預支週轉金10,000元及被告預付原
    告眷屬於香港之95年度健康保險費6,195 元應予扣除外，餘
    款1,038,110 元，被告當依約給付原告。從而，原告依兩造
    間勞務供給契約約定，請求被告給付1,038,110 元，及自起
    訴狀繕本送達被告翌日即96年1 月13日起至清償日止，按年
    息5 ％計算之利息，為有理由，應予准許，逾此部分請求，
    則無理由，應予駁回。
六、假執行之宣告：兩造均陳明願供擔保，請准宣告假執行及免
    為假執行，就原告勝訴部分，核無不合，爰各酌定相當擔保
    金額准許之。至原告敗訴部分，其訴既經駁回，其假執行即
    失所附麗，應併予駁回。
七、結論：原告之訴為一部有理由、一部無理由，依民事訴訟法
    第79條、第390 條第2 項、第392條，判決如主文。
中　　華　　民　　國　　96　　年　　5 　　月　　11　　日
                        臺灣臺北地方法院勞工法庭
                                法　官　管靜怡
以上正本係照原本作成。
如對本判決上訴，須於判決送達後20日內向本院提出上訴狀。
中　　華　　民　　國　　96　　年　　5 　　月　　11　　日
                    　　　　　　書記官　趙郁涵
